臺灣臺中地方法院刑事判決
111年度易字第300號
公  訴  人  臺灣臺中地方檢察署檢察官
被      告  張鈞珽


選任辯護人  林元浩律師
上列被告因恐嚇取財等案件，經檢察官提起公訴（110年度偵字
第34239號），本院合議庭裁定由受命法官獨任進行簡式審判程
序，判決如下：
    主    文
乙○○犯詐欺得利罪，處有期徒刑陸月，如易科罰金，以新臺幣壹
仟元折算壹日。扣案如附表三編號一所示之物沒收；又犯恐嚇取
財罪，處有期徒刑陸月，如易科罰金，以新臺幣壹仟元折算壹日
。扣案如附表三編號一所示之物沒收。有期徒刑部分均緩刑參年
，應向執行檢察官指定之政府機關、政府機構、行政法人、社區
或其他符合公益目的之機構或團體，提供捌拾小時之義務勞務，
並於緩刑期內接受受理執行之地方檢察署觀護人所舉辦之法治教
育參場次。緩刑期間付保護管束。
    犯罪事實
一、乙○○於民國110年4月間，透過探探交友軟體與AB000-A11055
    8（真實姓名及年籍均詳卷，下稱甲 ）結識。乙○○明知並無
    與甲 以男女朋友身分交往之真意，竟隱瞞自身姓名而冒名
    「張翔傑」，提供虛假之手機門號0000000000號予甲 ，並
    利用其所有如附表三編號1所示手機內安裝之LINE與甲 聯繫
    ，而分別為下列行為：
　㈠意圖為自己不法之所有，基於詐欺取財、詐欺得利之單一接
    續犯意，佯稱欲與甲 交往，甲 因而誤信雙方係穩定交往而
    為男女朋友關係。乙○○見時機成熟，遂於附表一所示時間，
    以「幫甲 購買禮物」、「朋友有困難，需要幫忙訂餐」、
    「手機壞掉需購買新品及相關用具」、「準備日後一起同居
    」云云為由，致使甲 誤信為真，因而陷於錯誤，而於附表
    一編號2、4、5、7、9、12所示時、地，將現金或物品交與
    乙○○，使乙○○詐得該等財物；及於附表一編號1、3、6、8、
    10、11、13至32所示時、地，以刷卡或其他方式替乙○○支付
    租屋、購物、網路訂閱等費用，使乙○○因而獲得無須親自付
    款之利益（乙○○詳細各行為時間、地點、詐得之財物或利益
    均詳如附表一所示）。
　㈡意圖為自己不法之所有，基於恐嚇取財之單一接續犯意，陸
    續於附表二所示時間，向甲 佯稱其先前傳送之私密影片遭
    友人擅自取走云云，並恫稱：該友人表示若不依指示交付財
    物，會將該等影片散布等語，以此方式恐嚇甲 ，致甲 心生
    畏懼，而於附表二所示之時、地，將現金或物品交與乙○○。
　　嗣因甲 報警處理，經警調取監視器錄影畫面，並於110年8
    月13日下午4時27分，在臺中市○○區○○路0段000巷00號盤查
    被告，並扣得附表三所示之物（與本案有關或無關情形，均
    詳如該附表「備註」欄所示），因而查悉上情。
二、案經甲 訴由臺中市政府警察局第六分局報告臺灣臺中地方
    檢察署檢察官偵查起訴。
    理    由
一、本案被告乙○○所犯為死刑、無期徒刑、最輕本刑為3年以上
    有期徒刑以外之罪，其於準備程序中就被訴事實為有罪之陳
    述，經告知簡式審判程序之旨，並聽取公訴人、被告及其選
    任辯護人之意見後，本院依刑事訴訟法第273條之1第1項之
    規定，裁定進行簡式審判程序。又本案之證據調查，依同法
    第273條之2規定，不受同法第159條第1項、第161條之2、第
    161條之3、第163條之1及第164條至第170條規定之限制，合
    先敘明。
二、按刑事訴訟程序，與基於罪刑法定原則而禁止類推適用之實
    體法不同，在法無明文規定而存有法律漏洞之情形，若與現
    行明文規定之規範目的具備類似性時，自得類推解釋，而類
    推適用之結果符合憲法規範時，尤應如此（最高法院103年
    度台上字第882號判決要旨參照）。查被告本案所為如附表
    二所示恐嚇取財犯行，係向告訴人甲 佯稱告訴人先前傳送
    之私密影片遭友人取走，若不依指示交付財物即將影片散布
    等語恫嚇告訴人，證人即告訴人於偵查中亦具結證稱：當時
    被告說他想要看，我才會傳這些影片給被告，被告還會指引
    我要做什麼動作等語（見偵卷第84頁）。是基於保護被害人
    之隱私、名譽，本院認為宜類推適用性侵害犯罪防治法第12
    條規定，本案判決書於犯罪事實欄及理由欄內關於告訴人甲
     之姓名僅各記載代號甲 （真實姓名、年籍資料均詳卷宗所
    示）而不予揭露，先予說明。
三、認定犯罪事實所憑證據及理由
  ㈠上開犯罪事實，業據被告於警詢、偵查及本院審理中均坦承
    不諱（見偵卷第31頁至第46頁、第107頁至第111頁、第119
    頁至第120頁、第134頁至第135頁），核與證人即告訴人甲 
    於警詢之陳述及偵查中之具結證述相符（見偵卷第15頁至第
    25頁、第30頁、第83頁至第88頁），並有附表三所示之物扣
    案可憑，被告於警詢中供稱：附表三編號3至5所示之物均為
    告訴人購買後交給我的商品等語（見偵卷第44頁）；於本院
    審理中供稱：我是用附表三編號1所示手機與告訴人聯繫，
    附表三編號2所示鑰匙，是告訴人於附表一編號8所示時、地
    交付之租屋處鑰匙等語（見本院卷第132頁）；告訴人於警
    詢中亦陳稱：附表三編號2至5所示之物，均為我遭被告詐騙
    而交付之物等語（見偵卷第27頁至第28頁），復有員警職務
    報告（見偵卷第13頁）、臺中市政府警察局第六分局110年8
    月13日扣押筆錄、扣押物品目錄表、扣押物品收據(見偵卷
    第47頁至第53頁、第59頁至第63頁)、被告之探探交友軟體
    、LINE個人頁面暨對話紀錄截圖（見彌封卷第11頁至第14頁
    ）、被告提供予告訴人之個人資料翻拍照片（見彌封卷第17
    頁）、附表三編號1所示手機照片及其內之LINE對話紀錄、
    聊天視窗、儲存影片檔案及被告與告訴人之對話紀錄文字輸
    出資料（見彌封卷第17頁至第39頁）、告訴人提出之信用卡
    消費紀錄及明細截圖、玉山銀行存摺封面暨內頁交易明細影
    本(見彌封卷第3頁至第8頁、第44頁至第47頁)、附表一編號
    8所示房屋之租賃契約書翻拍照片(見彌封卷第16頁)、附表
    二編號3所示交付財物地點及路口之監視器錄影畫面翻拍照
    片（見彌封卷第14頁至第16頁）、附表三編號3至5所示扣案
    物之照片(見彌封卷第41頁至第43頁)在卷可佐，互核相符，
    足認被告上開自白內容與事實相符，應可採信。
  ㈡按刑法第346條第1項之恐嚇取財罪，與同法第339條第1項之
    詐欺取財罪，二者之區別，在於前者係施用使人心生畏怖之
    恐嚇手段，致被害人心生畏懼，明知不應交付財物而交付，
    後者則係施用詐術手段，使人陷於錯誤，誤信為應交付財物
    而交付。惟上開之恐嚇手段，常以虛假之事實為內容，故有
    時亦不免含有詐欺之性質，倘含有詐欺性之恐嚇取財行為，
    足使人心生畏懼時，自應僅論以高度之恐嚇取財罪，殊無再
    適用詐欺取財罪之餘地（最高法院84年度台上字第1993號判
    決意旨參照）。查本案被告於附表二所示時、地，向告訴人
    佯稱私密影片被朋友取走，若不依指示交付財物即會遭友人
    散布外流云云，被告施用詐術之手段顯已包括於其所為之恐
    嚇取財犯行中，依上說明，即無再另論以詐欺取財罪之必要
    。
  ㈢綜上所述，本案事證明確，被告上開犯行洵堪認定，均應依
    法論科。
四、論罪科刑
  ㈠核被告就附表一編號2、4、5、7、9、12所為，係犯刑法第33
    9條第1項之詐欺取財罪；就附表一編號1、3、6、8、10、11
    、13至32所為，係犯同條第2項之詐欺得利罪；就附表二所
    為，係犯刑法第346條第1項之恐嚇取財罪。
  ㈡罪數
　　⒈被告就附表一、二所示犯行，各係基於單一犯意，於密接
      之時間為之，分別侵害同一法益，各行為之獨立性極為薄
      弱，依一般社會健全概念，在時間差距上，難以強行分開
      ，在刑法評價上，以視為數個舉動之接續施行，合為包括
      之一行為予以評價，較為合理，依一般社會觀念，應分別
      評價為數個舉動接續施行之接續犯，而各僅論以一行為。
      公訴意旨認被告就附表一、二所示犯行，均應予分論併罰
      等語，容有未合。
    ⒉被告就附表一所示犯行，係以一詐欺行為同時觸犯詐欺取
      財、詐欺得利2罪，而觸犯數罪名，為想像競合犯，應依
      刑法第55條前段之規定，從一情節較重即詐得金額較高之
      詐欺得利罪處斷。
　　⒊被告所為詐欺得利及恐嚇取財犯行，犯意各別，行為互殊
      ，應予分論併罰。　
　㈢公訴意旨漏未論及附表一編號22所示犯行，然此與本案起訴
    並經本院認定有罪之附表一所示部分之犯罪事實，具接續犯
    之實質上一罪關係，而為起訴效力所及，復經檢察官於本院
    審理中當庭補充此部分之犯罪事實，並予以被告及辯護人辯
    論之機會（見本院卷第119頁至第120頁），本院自應併予審
    理。
　㈣爰以行為人之責任為基礎，審酌被告藉由告訴人對其感情上
    之高度依賴與信任，乘機騙取財物及利益，並以佯稱告訴人
    之私密影片遭友人取走而有散布風險云云恫嚇告訴人，使告
    訴人心生畏懼而交付財物，利用人類情感上之弱點，破壞人
    與人間之信賴，更因此使告訴人蒙受心靈創傷與財產損失，
    漠視對他人財產利益之保護與尊重，自應受一定程度之刑事
    非難。惟念及被告犯後坦承犯行，並與告訴人和解且賠償完
    畢（詳下述），告訴人復表示：我覺得被告的行為很可惡，
    雖希望從輕量刑，但仍要有制裁、處罰以知所警惕等語（見
    偵卷第87頁）；暨被告犯罪動機、手段、其自述之智識程度
    及家庭經濟生活狀況（見本院卷第135頁）等一切情狀，分
    別量處如主文所示之刑，並均諭知易科罰金之折算標準。
　㈤又數罪併罰之案件，於審判中，現雖有科刑辯論之機制，惟
    尚未判決被告有罪，亦未宣告其刑度前，關於定應執行刑之
    事項，欲要求檢察官、被告或其辯護人為充分辯論，盡攻防
    之能事，事實上有其困難，且經上訴後，其中一部分撤銷改
    判，一部分因上訴不合法律上之程式而駁回者，向來不合併
    定其應執行之刑，而應由該案犯罪事實最後判決之法院所對
    應之檢察署檢察官聲請法院裁定定其應執行之刑，是關於數
    罪併罰之案件，如能俟被告所犯數罪全部確定後，於執行時
    ，始由該案犯罪事實最後判決之法院所對應之檢察署檢察官
    ，聲請該法院裁定之，無庸於每一個案判決時定其應執行刑
    ，依此所為之定刑，不但能保障被告（受刑人）之聽審權，
    符合正當法律程序，更可提升刑罰之可預測性，減少不必要
    之重複裁判，避免違反一事不再理原則情事之發生（最高法
    院110年度台抗大字第489號裁定要旨可參），是本院認基於
    保障被告聽審權，以符合正當法律程序，就本案被告所犯2
    罪，本院爰僅為各罪宣告刑之諭知，而暫不定其應執行之刑
    ，應予說明。
　㈥再查，被告未曾因故意犯罪受有期徒刑以上刑之宣告，有臺
    灣高等法院被告前案紀錄表在卷可證，審酌被告因一時失慮
    觸犯刑章，而於本犯後坦承犯行，並與告訴人和解，且依和
    解內容賠償完畢等情，有和解書在卷可證（見彌封卷第52頁
    至第53頁），堪認被告已具悔意，並試圖彌補本案犯行所造
    成之損害，信其經此偵查及審判程序後，應知戒慎而無再犯
    之虞；況刑罰固屬國家對於犯罪之人，以剝奪法益手段之公
    法制裁，惟其積極目的在預防犯人再犯，對於初犯或惡性未
    深者，若因偶然觸法即置諸刑獄，自非刑罰目的，本院認對
    其所宣告之刑以暫不執行為適當，爰均依刑法第74條第1項
    第1款宣告如主文所示緩刑，以啟自新。又為使被告於緩刑
    期內能知法守法，並對社會有所貢獻，爰依同條第2項第5款
    規定，命其向指定之政府機關、政府機構、行政法人、社區
    或其他符合公益目的之機構或團體，提供如主文所示之義務
    勞務時數（至於義務勞務之執行方法，核屬執行事項，應由
    檢察官執行）；另為督促被告記取教訓，避免其心存僥倖，
    爰依刑法第74條第2項第8款規定，命其於緩刑期內接受受理
    執行之地方檢察署觀護人所舉辦之法治教育如主文所示之場
    次；復依刑法第93條第1項第2款規定，命於緩刑期間付保護
    管束，以觀後效。若被告不履行此一負擔，且情節重大足認
    原宣告之緩刑難收其預期效果，而有執行刑罰之必要者，依
    刑法第75條之1第1項第4款規定，檢察官得向本院聲請撤銷
    其緩刑之宣告，附此敘明。
五、沒收
　㈠按供犯罪所用、犯罪預備之物或犯罪所生之物，屬於犯罪行
    為人者，得沒收之；犯罪所得，屬於犯罪行為人者，沒收之
    ，於全部或一部不能沒收或不宜執行沒收時，追徵其價額；
    犯罪所得已實際合法發還被害人者，不予宣告沒收或追徵，
    刑法第38條第2項前段、第38條之1第1項前段、第3項、第5
    項分別定有明文。　　　　　
  ㈡查附表三編號1所示手機，係被告所有，並用以與告訴人聯繫
    而為本案詐欺得利、恐嚇取財犯行所用之物等情，業據被告
    於本院審理中供述明確（見本院卷第132頁）,爰依刑法第38
    條第2項前段之規定，於被告各該罪刑項下宣告沒收，並依
    刑法第40條之2第1項規定，併執行之。
  ㈢被告對告訴人施以如附表一所示詐欺手法，先後詐得附表一
    「詐得財物、利益」欄所示之之財物及利益；另以附表二所
    示之恐嚇方式，使告訴人心生畏懼，而交付如附表二「交付
    之財物」欄所示之財物，均為被告本案犯罪所得，然其中部
    分犯罪所得即如附表三編號2至編號5所示之物已扣案，並由
    告訴人領回；被告嗣與告訴人和解，並依和解內容賠償告訴
    人11萬2,091元完畢，及與告訴人另行約定附表三編號3至5
    所示之物之分配事宜等情，業據被告於本院審理中供述甚詳
    （見本院卷第132頁），核與告訴人於警詢之陳述相符（見
    偵卷第27頁至第28頁），並有贓物認領保管單及和解書在卷
    可證（見彌封卷第2頁、第52頁至第53頁），堪認被告本案
    犯罪所得均已實際合法發還被害人，依刑法第38條之1第5項
    之規定，自均毋庸宣告沒收或追徵其價額。
據上論斷，應依刑事訴訟法第273條之1第1項、第299條第1項前
段，刑法第339條第1項、第2項、第346條第1項、第55條前段、
第41條第1項前段、第74條第1項第1款、第2項第5款、第8款、第
93條第1項第2款、第38條第2項前段、第40條之2第1項，刑法施
行法第1條之1第1項，判決如主文。
本案經檢察官丙○○提起公訴，檢察官丁○○到庭執行職務。
中　　華　　民　　國　　111 　年　　4 　　月　　19　　日
                  刑事第五庭    法  官  黃世誠
以上正本證明與原本無異。
如不服本判決應於收受送達後20日內向本院提出上訴書狀，並應
敘述具體理由；其未敘述上訴之理由者，應於上訴期間屆滿後20
日內向本院補提理由書（均須按他造當事人之人數附繕本）「切
勿逕送上級法院」。
告訴人或被害人如不服判決，應備理由具狀向檢察官請求上訴，
上訴期間之計算，以檢察官收受判決正本之日起算。
　　　　                        書記官  楊均謙
中　　華　　民　　國　　111 　年　　4 　　月　　19　　日
附錄論罪科刑法條
中華民國刑法第339條
意圖為自己或第三人不法之所有，以詐術使人將本人或第三人之
物交付者，處5年以下有期徒刑、拘役或科或併科50萬元以下罰
金。
以前項方法得財產上不法之利益或使第三人得之者，亦同。
前二項之未遂犯罰之。

中華民國刑法第346條
意圖為自己或第三人不法之所有，以恐嚇使人將本人或第三人之
物交付者，處6月以上5年以下有期徒刑，得併科3萬元以下罰金
。
以前項方法得財產上不法之利益或使第三人得之者，亦同。
前二項之未遂犯罰之。

附表一（時間：民國，金額：新臺幣）
編號 時間 交付地點及方式 詐得財物、利益 備註 1 110年5月23日晚上7時47分許 甲 將綁定陳靖薇所有，卡號0000000000000000號信用卡(下稱甲卡)之foodpanda帳號交予乙○○，供乙○○在foodpanda APP刷卡消費。 免予支付價值600元之餐點及外送服務費 ⒈甲 徵得友人陳靖薇同意借用其信用卡，再由甲 支付費用予陳靖薇 ⒉即起訴書附表一編號1所示部分 2 110年5月27日晚上9時36分許 甲 在臺中市○○區○○路000號旁，交付現金與乙○○。 現金6,000元 即起訴書附表一編號2所示部分 3 110年5月30日晚上7時12分許 甲 將綁定甲卡之foodpanda帳號交予乙○○，供乙○○在foodpanda APP刷卡消費。 免予支付價值1,611元之餐點及外送服務費 ⒈甲 徵得友人陳靖薇同意借用其信用卡，再由甲 支付費用予陳靖薇 ⒉即起訴書附表一編號3所示部分 4 110年6月1日下午5時27分許 甲 在臺中市○○區○○路○段000號將右列財物交與乙○○。 價值5萬4,000元之三星廠牌手機(S21 ULTRA 512G)1支 即起訴書附表一編號4部分 5 110年6月2日下午2時許(起訴書誤載為110年06月01日17時27分) 甲 在臺中市○○區○○路○段000號將右列財物交與乙○○。 價值共計3,950元之充電頭及手機殼  即起訴書附表一編號5所示部分 6 110年6月04日晚上9時13分許 甲 將綁定甲卡之foodpanda帳號交予乙○○，供乙○○在foodpanda APP刷卡消費。 免予支付價值147元之餐點及外送服務費 ⒈甲 徵得友人陳靖薇同意借用其信用卡，再由甲 支付費用予陳靖薇 ⒉即起訴書附表一編號6所示部分 7 110年6月5日晚上8時許 甲 在臺中市○○區○○路000號前，將右列財物交與乙○○。 價值共計1,000元之威士忌1瓶、雪山啤酒3罐、百威啤酒3罐、香菸2包 即起訴書附表一編號7部分 8 110年6月8日下午5時許 甲 承租位在臺中市○○區○○巷000弄00○00號2樓之房屋後，在臺中市○○區○○路000號前，將上開租屋處鑰匙交與乙○○。 免予支付價值1萬7,500元之房租 即起訴書附表一編號8所示部分 9 110年6月13日下午2時42分許 甲 在臺中市○○區○○路○段000號前，將現金交與乙○○。 現金3,000元 即起訴書附表一編號9所示部分 10 110年6月14日晚上7時36分許 甲 將綁定甲卡之foodpanda帳號交予乙○○，供乙○○在foodpanda APP刷卡消費。 免予支付價值658元之餐點及外送服務費 ⒈甲 徵得友人陳靖薇同意借用其信用卡，再由甲 支付費用予陳靖薇 ⒉即起訴書附表一編號10所示部分 11 110年6月17日凌晨2時6分許 甲 將其所有之卡號0000000000000000號信用卡(下稱乙卡)卡號交予乙○○，供乙○○在蝦皮購物網站刷卡消費。 免予支付價值共計895元之伸縮海綿刷及太和工房運動水壺之費用 即起訴書附表一編號11所示部分  12 110年6月19日下午5時許 甲 在臺中市○○區○○路○段000號，將右列財物交與乙○○。 價值共計200元之香菸2包 即起訴書附表一編號12所示部分 13 110年6月20日晚上8時許 甲 將綁定乙卡之foodpanda帳號交予乙○○，供乙○○在foodpanda APP刷卡消費。 免予支付價值971元之餐點及外送服務費 即起訴書附表一編號13所示部分 14 110年6月21凌晨0時27分許 甲 將乙卡之卡號交予乙○○，供乙○○在蝦皮購物網站刷卡消費。 免予支付價值共計1,900元(起訴書誤載為2860元)之SHARECO 皇家橡樹香衣水、大麻麝香香衣水之費用 即起訴書附表一編號14所示部分  15 110年6月21日晚上8時53分許 甲 將綁定乙卡之foodpanda帳號交予乙○○，供乙○○在foodpanda APP刷卡消費。 免予支付價值327元之餐點及外送服務費 即起訴書附表一編號15所示部分 16 110年6月23日晚上8時50分許 甲 將乙卡之卡號交予乙○○，供乙○○在蝦皮購物網站刷卡消費。 免予支付價值共計3,047元之NIKE SB人面獅身短T、NIKE NSW PANT黑色長褲之費用 即起訴書附表一編號16所示部分 17 110年6月23日晚上9時20分許 甲 將綁定乙卡之foodpanda帳號交予乙○○，供乙○○在foodpanda APP刷卡消費。 免予支付價值310元之餐點及外送服務費 即起訴書附表一編號17所示部分 18 110年6月26日凌晨0時11分許 甲 將乙卡之卡號交予乙○○，供乙○○在蝦皮購物網站刷卡消費。 免予支付價值2,240元之KAZIMA CONVERSE 1970 ONE STAR帆布鞋之費用 即起訴書附表一編號18所示部分 19 110年6月27日晚上7時19分許及同日晚上8時40分許 甲 將綁定乙卡之foodpanda帳號交予乙○○，供乙○○在foodpanda APP刷卡消費。 免予支付價值605元之餐點及外送服務費 即起訴書附表一編號19所示部分 20 110年6月29日晚上8時41分許 甲 將綁定乙卡之foodpanda帳號交予乙○○，供乙○○在foodpanda APP刷卡消費。 免予支付價值385元之餐點及外送服務費 即起訴書附表一編號20所示部分  21 110年7月2日某時許 甲 將乙卡之卡號交予乙○○，供乙○○在NETFLIX影音平台訂閱扣款消費。 免予支付價值390元之訂閱費用 即起訴書附表一編號21所示部分  22 110年7月3日晚上6點3分許 甲 將綁定乙卡之foodpanda帳號交予乙○○，供乙○○在foodpanda APP刷卡消費。 免予支付價值共計1,909元之床包、枕套組及外送服務費 經檢察官於111年3月22日當庭補充  23 110年7月3日晚上6時18分許(起訴書誤載為 110年07月03日18時03分) 甲 將綁定乙卡之foodpanda帳號交予乙○○，供乙○○在foodpanda APP刷卡消費。 免予支付價值1,198元之殺蟲劑及外送服務費   即起訴書附表一編號22所示部分  24 110年7月03日晚上7時24分許 甲 將綁定乙卡之foodpanda帳號交予乙○○，供乙○○在foodpanda APP刷卡消費。 免予支付價值68元之餐點及外送服務費 即起訴書附表一編號23所示部分 25 110年7月3日晚上11時5分許 甲 將綁定乙卡之foodpanda帳號交予乙○○，供乙○○在foodpanda APP刷卡消費。 免予支付價值850元之餐點及外送服務費  即起訴書附表一編號24所示部分 26 110年7月4日下午3時9分許 甲 將綁定乙卡之foodpanda帳號交予乙○○，供乙○○在foodpanda APP刷卡消費。 免予支付價值451元之餐點及外送服務費 即起訴書附表一編號25所示部分  27 110年7月4日晚上9時37分許 甲 將綁定乙卡之foodpanda帳號交予乙○○，供乙○○在foodpanda APP刷卡消費。 免予支付價值266元之餐點及外送服務費 即起訴書附表一編號26所示部分 28 110年7月5日下午5時30分許 甲 將綁定乙卡之foodpanda帳號交予乙○○，供乙○○在foodpanda APP刷卡消費。 免予支付價值242元之餐點及外送服務費 即起訴書附表一編號27所示部分 29 110年7月5日下午5時45分許 甲 將綁定乙卡之foodpanda帳號交予乙○○，供乙○○在foodpanda APP刷卡消費。 免予支付價值74元之餐點及外送服務費 即起訴書附表一編號28所示部分  30 110年7月6日晚上10時5分許 甲 將綁定乙卡之foodpanda帳號交予乙○○，供乙○○在foodpanda APP刷卡消費。 免予支付價值109元之餐點及外送服務費 即起訴書附表一編號29所示部分 31 110年7月7日晚上9時55分許 甲 將乙卡之卡號交予乙○○，供乙○○在蝦皮購物網站刷卡消費。 免予支付價值共計988元之門縫擋條與不詳商品之費用 即起訴書附表一編號30所示部分  32 110年8月2日某時許 甲 將乙卡之卡號交予乙○○，供乙○○在NETFLIX影音平台訂閱扣款消費。 免予支付價值390元之訂閱費用 即起訴書附表一編號31所示部分  附註 乙○○詐得之財物價值共計10萬6,281元（含附表三編號2至5所示之物）    
附表二（時間：民國，金額：新臺幣）
編號 時間 行為手法 交付之財物 交付時間、地點 備註 1 110年6月9日凌晨0時50分至同日晚上10時  乙○○對甲 恫稱：友人取得甲 私密影片後，如果陪友人一次就會刪除影片云云；嗣改稱：友人要求依指示交付現金，若不從即散布甲 之私密影片云云。 現金2,000元 110年6月9日晚上10時，在臺中市○○區○○路000號前交付 即起訴書附表二編號1所示部分 2 110年6月19日下午3時 乙○○對甲 恫稱：友人要求交付現金，若不從即散布甲 之私密影片云云。 現金3,000元 110年6月19日下午3時，在臺中市○○區○○路○段000號交付 即起訴書附表二編號2所示部分 3 110年7月11日凌晨0時41分至同年月12日晚上9時12分（起訴書誤載為14分） 乙○○對甲 恫稱：友人要求存入5,000元至簽帳卡供其花用云云；嗣改稱：友人要求交付現金及菸品，若不從即散布甲 之私密影片云云。 現金1,000元及價值100元之香菸 110年7月12日晚上9時14分，在臺中市○○區○○路000號前 即起訴書附表二編號3所示部分 附註 被告取得之財物價值共計6,100元     
附表三
編號 扣案物 備註 1 oppo r7 sf手機1支【IMEI1:000000000000000、IMEI2:000000000000000】 ⒈被告所有，供其為附表一、二所示犯行所用之物。 ⒉宣告沒收。 2 址設臺中市○○區○○巷000弄00○00號2樓租屋處之鑰匙1把 ⒈即附表一編號8所示租屋處之鑰匙。 ⒉已由告訴人領回。 ⒊不予宣告沒收。 3 samsung手機1支【IMEI1:00000000000000000、IMEI2:000000000000000】 ⒈即附表一編號4所示手機。 ⒉已由告訴人領回。 ⒊不予宣告沒收。 4 one star白色運動鞋1雙 ⒈即附表一編號18所示之物。 ⒉已由告訴人領回，嗣與被告約定由被告取得。 ⒊不予宣告沒收。 5 Nike白色運動鞋1雙　 ⒈已由告訴人領回，嗣與被告約定由被告取得。 ⒉不予宣告沒收。